臺灣臺北地方法院交通事件裁定　　　　96年度交聲字第1017號
原處分機關　臺北市交通事件裁決所
異　議　人
即受處分人　甲○○
上列異議人即受處分人因違反道路交通管理處罰條例案件，對於
臺北市交通事件裁決所於中華民國九十六年八月二十二日所為之
北市裁三字第裁22-Z00000000號處分（原舉發通知單案號：公警
局交字第Z00000000號）聲明異議，本院裁定如下：
    主  文
異議駁回。
    理  由
一、異議意旨略以：異議人即受處分人甲○○於民國九十六年五
    月十四日凌晨一時五分許，在國道三號南下三三六公里處遭
    警員攔停臨檢，經異議人告知員警其行駛過程有啟動行車定
    速系統，設定在時速一一０公里，而車上之PAPAGO裝置也顯
    示時速一０七公里，足證異議人並無超速行駛。雙方在現場
    討論後，因全憑警員個人眼力判斷，並無具體證據足以證明
    異議人違規之事實，且在當場即已糾正事實並索回異議人之
    證件，不應事後再補做舉發動作，因此對該裁決不服，爰聲
    明異議云云。
二、按汽車行駛高速公路，應依速限標誌指示，為高速公路及快
    速公路交通管制規則第五條第一項前段所明定。而汽車行駛
    於高速公路、快速公路或設站管制之道路，不遵使用限制、
    禁止、行車管制及管理事項之管制規則而其行車速度超過規
    定之最高速限或低於規定之最低速限者，處汽車駕駛人新臺
    幣（下同）三千元以上六千元以下罰鍰；駕駛人違反道路交
    通管理處罰條例第三十三條第一項之規定者，除依原條款處
    罰鍰外，並予記違規點數一點，道路交通管理處罰條例第三
    十三條第一項第一款、第六十三條第一項第一款亦定有明文
    。再者，行為人有違反道路交通管理處罰條例之情形者，應
    填製舉發違反道路交通管理事件通知單，並於被通知人欄予
    以勾記，當場舉發者，如被查獲之駕駛人或行為人為受處分
    人時，應於填記通知單後將通知聯交付該駕駛人或行為人簽
    名或蓋章收受之；拒絕簽章者，仍應將通知聯交付該駕駛人
    或行為人收受，並記明其事由及交付之時間；拒絕收受者，
    應告知其應到案時間及處所，並記明事由與告知事項，視為
    已收受，違反道路交通管理事件統一裁罰基準及處理細則第
    十一條第一項第一款亦規定甚明。
三、經查：本件異議人甲○○確有於九十六年五月十四日凌晨一
    時五分許，駕駛車牌號碼０五一九－ＱＧ號自用小客車，行
    駛於國道三號高速公路南下路段，而南下三三六公里處之速
    限為時速一百一十公里，異議人竟以時速一百二十九公里之
    速度超速行駛，而為內政部警政署國道公路警察局第八警察
    隊善化分隊（下稱善化分隊）員警楊峻騰以測速儀器（雷射
    測速槍）測得超速十九公里，遂攔停異議人駕駛之車輛，並
    由該隊員警乙○○製單舉發等情，業經證人楊峻騰及乙○○
    於本院九十六年十月一日調查時到庭結證明確。楊峻騰證稱
    ：當時我們執行巡邏勤務，在國道三號南下三三六公里處執
    行測速，測得自小客車車號０五一九－ＱＧ行駛在中線車道
    超速違規，測得車速一二九公里，測距二九０‧五公尺，所
    以攔停舉發。測速的路段是三線道，當時三個車道只有異議
    人一部車，在二九０‧五公尺的測距內只有異議人一台車，
    不會弄錯車子。我們使用的雷射槍是手持式沒有照相功能，
    所以沒有辦法顯示車輛的廠牌、顏色，當時我是透過雷射槍
    視窗上紅外線瞄準點，瞄準鎖定的車輛，儀器上會顯示速度
    、距離，如有超速我們才有攔停，就算車道上還有別的車子
    ，我也不會弄錯，因為雷射槍上是單一紅點，只能測一台車
    子。我當天用的是臺灣光學的雷射槍，器號是ＵＸ００九０
    五二，我當天有拿雷射槍上面的數據給異議人看等語；證人
    乙○○則證稱：我是負責填寫違規單，我坐在巡邏車內，從
    後視鏡看到一部車過來，同事叫我把警示燈及警報器打開，
    因為要攔查車子，把０五一九－ＱＧ攔停後我就下車依據雷
    射槍的數據填寫舉發單等語。再參酌證人楊峻騰使用之前揭
    雷射測速槍於九十六年四月二十日由經濟部標準檢驗局檢定
    合格，合格證書有效期限至九十七年四月三十日止，而臺灣
    光學有限公司並於九十六年三月二十二日就上開雷射槍進行
    校正檢查，認定該機器可正常操作使用，有效期限至九十六
    年十二月三十一日止，分別有經濟部標準檢驗局之合格證明
    書及臺灣光學有限公司出具之檢驗報告各一份附卷為憑，可
    見上開機器於本件違規發生時，係在檢驗合格之有效期限內
    ，當可正常操作使用。異議人陳稱其已設定定速功能，PAPA
    GO裝置也顯示時速一０七公里乙節，並無任何證據資料以實
    其說，自難遽以採信。至異議人雖未在舉發違反道路交通管
    理事件通知單上簽名，但員警已在簽章欄記名異議人拒簽，
    故當場返還異議人駕照、行照之情形，故舉發單位之舉發程
    序亦無違法。從而，原處分依道路交通管理處罰條例第三十
    三條第一項第一款、第六十三條第一項第一款規定裁處異議
    人罰鍰三千元並記違規點數一點，核無違誤，本件異議人之
    異議為無理由，應予駁回。
五、據上論斷，應依道路交通管理處罰條例第八十七條第二項，
    道路交通案件處理辦法第十九條，裁定如主文。
中　　華　　民　　國　   96 　　年　　 11   月　  6   日
                      　交通法庭  法  官  游士珺
上正本證明與原本無異。
如不服本裁定，應於裁定送達後5日內向本院提出抗告狀。
                                  書記官  林素霜
中　　華　　民　　國　　96　　年　　11　　月　　7 　　日
